【裁判字號】    88,易,1383
【裁判日期】    890302
【裁判案由】    賭博
【裁判全文】
臺灣嘉義地方法院刑事判決                        八十八年度易字第一三八三號
    公  訴  人  臺灣嘉義地方法院檢察署檢察官
    被      告  乙○○
                丙○○
                甲○○
右列被告等因賭博案件，經檢察官提起公訴（八十八年度偵字第五四八八號），本院
判決如左：
    主  文
乙○○共同以賭博為常業，累犯，處有期徒刑伍月，如易科罰金，以參佰元折算壹日
。扣案帳冊肆本、當場賭博之器具電動賭博機具「吃角子老虎」貳台（含ＩＣ板貳塊
）、兌換籌碼處之財物賭資新台幣壹萬壹仟柒佰伍拾元均沒收。
丙○○、甲○○共同以賭博為常業，丙○○處有期徒刑參月；甲○○處有期徒刑貳月
，如易科罰金，均以參佰元折算壹日。扣案帳冊肆本、當場賭博之器具電動賭博機具
「吃角子老虎」貳台（含ＩＣ板貳塊）、兌換籌碼處之財物賭資新台幣壹萬壹仟柒佰
伍拾元均沒收。
    事  實
一、乙○○曾有恐嚇及違反麻醉藥品管理條例等前科，其中於民國（下同）八十四年
    間，因違反麻醉藥品管理條例案件，經本院判處有期徒刑五月，如易科罰金，以
    三百元折算一日確定，八十四年十二月二十九日易科罰金執行完畢，仍不知悔改
    ，竟與其妻丙○○基於共同以賭博財物為常業之犯意聯絡，自八十八年六月上旬
    起，在嘉義縣新港鄉○○路五一號其等所經營之「皇來遊藝場」公眾得出入場所
    內，擺設電動賭博機具「吃角子老虎」二台，連續多次與不特定之賭客相互賭博
    財物，由賭客以新台幣（下同）十元折算十分之比例投入硬幣押注，再依遊戲規
    則玩打該電動賭博機具，押中者，可得二至一百倍數不等之分數，再以累積積分
    依一比一之比例換取現金，若未押中，則所投入之硬幣即悉歸乙○○及丙○○所
    有。乙○○、丙○○並自同年六月中旬起，以月薪一萬二千元之代價，雇用與其
    等具有共同以賭博財物為常業之犯意聯絡之甲○○管理上開「皇來遊藝場」，擔
    任收取賭資開分、洗分等工作，共同與不特定之人賭博財物，恃以維生，並均以
    之為常業。迄於八十八年七月一日中午十二時許，為警於上開「皇來遊藝場」內
    當場查獲，並扣得乙○○所有供本件犯罪所用之帳冊四本、當場賭博之器具電動
    賭博機具「吃角子老虎」二台（含ＩＣ板二塊）、賭資一萬一千七百五十元。
二、案經嘉義縣警察局朴子分局報請臺灣嘉義地方法院檢察署檢察官偵查起訴。
    理  由
一、訊據被告乙○○固坦承有於上揭時、地擺設上開電動賭博機具供不特定人把玩，
    ，並雇用被告甲○○擔任現場服務員，負責開分、洗分等工作之事實；被告甲○○亦坦認其自八十八年六月間起，受僱於被告乙○○於上開處所負責開分、洗分
    工作，然均矢口否認涉有上揭犯行，均辯稱：不得以累積積分兌換現金云云。被
    告丙○○則矢口否認上開犯行，辯稱：上開「皇來遊藝場」係由被告乙○○經營
    ，其並未與之共同經營云云。惟查：右揭犯罪事實業據被告甲○○於警訊中供承
    ：「（警方當場查扣二台吃角子老虎如何玩法？）每次最少投拾元硬幣一個，每
    次押注最少一分，如押中可得二倍至一００倍獎金，如未押中就歸老闆所有」、
    「不能退幣，但能寄分，如要兌換現金，就拿寄分卡，向老闆乙○○兌換現金或
    將寄分卡所得之分數，移至別機台打玩」等語（警訊卷第三頁），而上開「皇來
    遊藝場」內之帳目，除由被告乙○○管理之外，被告丙○○於被告甲○○受僱期
    間，確曾前往上開「皇來遊藝場」內巡視、對帳等事實，此亦經被告甲○○於警
    訊時供認無訛（警訊卷第二頁背面），復據被告丙○○於偵查中坦認其確有至上
    開「皇來遊藝場」內查看帳簿等語（偵查卷第二四頁背面），是被告丙○○顯有
    與被告乙○○共同經營上開「皇來遊藝場」甚明，參以被告甲○○與被告乙○○
    、丙○○間並無仇恨，自無設詞誣陷被告乙○○、丙○○，並使其自身亦受刑事
    制裁之理可言，扣案之帳冊，是被告乙○○、丙○○、甲○○上開所辯，均係事
    後卸責之詞，不足採信，此外，復有帳冊四本、當場賭博之器具電動賭博機具「
    吃角子老虎」二台（含ＩＣ板二塊）、賭資一萬一千七百五十元扣案可資佐證，
    事證明確，被告三人犯行，均堪認定。
二、按刑法上所定之常業犯罪，僅須有以犯罪為業之意思，而有事實之表現為已足，
    不以藉該犯罪為唯一生存者為必要，縱令有其他職業，亦得成立，此有最高法院
    七十四年度台上字第六五五一號判決意旨可資參照。次查：被告乙○○、丙○○
    於上揭時、地擺設之電動賭博機具吃角子老虎二台，觀諸扣案之帳冊四本上之記
    載，平日均有數千元之營業額，而被告甲○○受雇於被告乙○○、丙○○月薪為
    一萬二千元，此亦據被告乙○○、甲○○於本院審理時供明在卷（本院卷第二二
    頁、第四六頁），揆諸前揭判決意旨，被告乙○○、丙○○、甲○○均顯係恃賭
    博所得維生，以之為業甚明。核被告三人所為，均係犯刑法第二百六十七條之常
    業賭博罪。被告三人就上開常業賭博犯行間，有犯意連絡及行為分擔，均為共同
    正犯。又被告乙○○曾有恐嚇及違反麻醉藥品管理條例等前科，其中八十四年間
    ，因違反麻醉藥品管理條例案件，經本院判處有期徒刑五月，如易科罰金，以三
    百元折算一日確定，八十四年十二月二十九日易科罰金執行完畢，此有本被告全
    國前案紀錄表一份附於本院卷及臺灣嘉義地方法院檢察署刑案資料查註紀錄表一
    份附於偵查卷可稽，其於有期徒刑執行完畢後，五年以內再犯本件有期徒刑以上
    之罪，為累犯，應依刑法第四十七條規定，加重其刑。爰審酌被告三人犯罪之動
    機、目的、手段、被告乙○○、丙○○於上開「皇來遊藝場」內擺設電動賭博機
    具二台與不特定人賭博，自八十八年六月上旬起至八十八年七月一日為警查獲時
    止之經營期間約一個月，使人曠廢隳惰，玩歲愒時，助長社會賭博歪風、被告甲○○受僱於被告乙○○、丙○○月薪一萬二千元，受僱期間自八十八年六月中旬
    起至八十八年七月一日為警查獲時約半個月、所生危害及被告三人犯後均飾詞狡
    辯，不知悔改等一切情狀，各量處如主文所示之刑，並均諭知易科罰金之折算標
    準。
三、扣案之電動賭博機具「吃角子老虎」二台（含ＩＣ板二塊），均為當場賭博之器
    具，扣案之賭資共計一萬一千七百五十元，則係兌換籌碼處之財物，不問屬於犯
    人與否，均應依刑法第二百六十六條第二項之規定沒收之。至扣案之帳冊四本，
    則為被告乙○○所有供本件犯罪所用之物，此業經被告乙○○於本院審理時供認
    屬實（本院卷第四八頁），應依刑法第三十八條第一項第二款規定，併予宣告沒
    受，附此敘明。
據上論斷，應依刑事訴訟法第二百九十九條第一項前段，刑法第二十八條、第二百六
十七條、第二百六十六第二項、第三十八條第一項第二款、第四十一條、第四十七條
，罰金罰鍰提高標準條例第一條前段、第二條，判決如主文。
本案經檢察官林世芬到庭執行職務。
中      華      民      國    八十九    年      三      月      二      日
                               臺灣嘉義法院刑事第一庭
               法  官  吳  麗  英
右正本證明與原本無異。
如不服本判決，應於判決送達後十日內向本院提出上訴狀( 應附繕本 )。
中      華      民      國    八十九    年      三      月      二      日
                                       書記官  李  子  英
附錄本案論罪科刑法條：
刑法第二百六十七條：以賭博為常業者，處二年以下有期徒刑，得併科一千元以下罰
                    金。


司法院資訊處製作；財團法人民間司法改革基金會備份。
